Inventaris van het archief van de Rijksdienst voor het wegverkeer, (1980) 1981-1996
Nationaal Archief, Den Haag
- STUKKEN BETREFFENDE BIJZONDERE ONDERWERPEN, II
  - TAAKUITVOERING, 2.
    - Nieuwe kentekenregistratie (NVR); stuur- project- en werkgroepen, 2.5.
      - Nieuwe Kenteken Registratie (NKR);project- en werkgroepen, 2.5.2.
        - Werkgroepen NKR, 2.5.2.2.
          - Verslagen van het Team Automatisering en Organisatie., 1988-1990; 1393-1394; 2 omslagen
            - 1988-1989, 1393
            - 1990, 1394
          - Vergaderstukken van het Team Automatisering en Organisatie., 1988-1995; 1395-1404; 6 omslagen 4 pakken
            - 88.00.016-88.00.266, 1395
            - 88.00.270-88.00.411, 1396
            - 89.00.036-89.00.221, 1397; 1 pak
            - 89.00.306-89.00.682, 1398; 1 pak
            - 90.00.037-90.00.417, 1399; 1 pak
            - 91.00.003-91.00.856, 1400; 1 pak
            - 92.00.001-92.00.797, 1401
            - 93.00.017-93.00.353, 1402
            - 94.00.002-94.00.492, 1403
            - 95.00.002-95.00.086, 1404
          - Verslagen van het Anker overleg., 1990-1993; 1405-1406; 2 omslagen
            - 1990-1991, 1405
            - 1992-1993, 1406
          - Verslagen van het voortgangsoverleg van de Bouwteams., 1990-1995; 1407-1409; 1 omslag 2 pakken
            - 1990-1991, 1407
            - 1992-1993, 1408
            - 1994-1995, 1409; 1 omslag
          - Verslagen van de werkgroep Online Registratie Bedrijfsvoorraad (ORB)., 1991-1992; 1410; 1 omslag
          - Vergaderstukken van de werkgroep ORB., 1991-1993; 1411; 1 omslag
          - Stukken betreffende het overleg met derden., 1991-1995; 1412-1414; 2 omslagen 1 pak
            - Klankbordgroep NKR 1990-1992, 1412
            - Branche begeleidingsgroep NKR 1991-1995, 1413; 1 pak
            - RDW/PTT overleg te Spier 1992-1995, 1414
          - Verslagen van het begeleidingsteam Invoering Database Conversie., 1992; 1415; 1 omslag
          - Verslagen van de werkgroep ORB., 1992-1993; 1416; 1 omslag
    - Nieuwe Voertuigregistratie en Reglementering (NVR), stuur- project- werkgroepen, 2.6.
      - Nieuwe Voertuigregistratie en Reglementering, stuurgroep, 2.6.1.
        - Rapport van Klynveld Bosboom Hegener te Rotterdam over de resultaten van een onderzoek naar de knelpunten bij het project Nieuwe Voertuig Reglementering., 1990; 1417; 1 omslag
        - Stukken betreffende het project Nieuwe Voertuigregistratie en Reglementering., 1990-1996; 1418; 2 omslagen
        - Instellingsbeschikking houdende de instelling van het "Projectteam Kleine Series"., 1992; 1419; 1 omslag
        - Verslagen van de Stuurgroep NVR., 1994-1995; 1420; 1 omslag
      - Project- en werkgroepen NVR, 2.6.2.
        - Projectgroep NVR, 2.6.2.1.
          - Verslagen van de projectgroep NVR., 1987-1996; 1421-1425; 5 omslagen
            - 1987-1988, 1421
            - 1989-1990, 1422
            - 1991-1992, 1423
            - 1993-1994, 1424
            - 1995-1996, 1425
          - Vergaderstukken van de projectgroep NVR., 1987-1996; 1426-1538; 110 omslagen 2 pakken
            - 87.00.001 ,1987, 1426
            - 87.00.003-87.00.027, 1987, 1427
            - 87.00.028-87.00.060, 1987, 1428
            - 87.00.061-87.00.108, 1987, 1429
            - 87.00.109-87.00.145, 1987, 1430
            - 87.00.146-87.00.180, 1987, 1431
            - 87.00.181-87.00.220, 1987, 1432
            - 88.00.221-88.00.240, 1988, 1433
            - 88.00.241-88.00.255, 1988, 1434
            - 88.00.256-88.00.280, 1988, 1435
            - 88.00.281-88.00.305, 1988, 1436
            - 88.00.306-88.00.319, 1988, 1437
            - 88.00.320-88.00.360, 1988, 1438
            - 88.00.361-88.00.410, 1988, 1439
            - 88.00.411-88.00.427, 1988, 1440
            - 88.00.428-88.00.448, 1988, 1441
            - 88.00.449-88.00.476, 1988, 1442
            - 88.00.477-88.00.498, 1988, 1443
            - 88.00.499-88.00.533, 1988, 1444
            - 88.00.534-88.00.549, 1988, 1445
            - 88.00.550-88.00.599, 1988, 1446; 1 pak
            - 88.00.600-88.00.611, 1988, 1447
            - 89.00.614-89.00.648, 1989, 1448
            - 89.00.649-89.00.671, 1989, 1449
            - 89.00.672, 1989, 1450
            - 89.00.673-89.00.678, 1989, 1451
            - 89.00.679-89.00.683, 1989, 1452
            - 89.00.684-89.00.724, 1989, 1453
            - 89.00.725-89.00.757, 1989, 1454
            - 89.00.758-89.00.797, 1989, 1455
            - 89.00.798-89.00.851, 1989, 1456
            - 89.00.852-89.00.862, 1989, 1457
            - 89.00.863-89.00.874, 1989, 1458
            - 89.00.875-89.00.902, 1989, 1459
            - 89.00.903-89.00.912, 1989, 1460
            - 89.00.913-90.00.946, 1990, 1461
            - 90.00.947-90.01.001, 1990, 1462
            - 90.01.003-90.01.022, 1990, 1463
            - 90.01.024-90.01.034, 1990, 1464
            - 90.01.036-90.01.057, 1990, 1465
            - 90.01.060-90.01.088, 1990, 1466
            - 90.01.089-90.01.100, 1990, 1467
            - 90.01.102-90.01.140, 1990, 1468
            - 90.01.141-90.01.153, 1990, 1469
            - 90.01.154-90.01.155, 1990, 1470
            - 90.01.156-90.01.196, 1990, 1471
            - 91.01.197-91.01.209, 1991, 1472
            - 91.01.210-91.01.212, 1991, 1473
            - 91.01.214-91.01.284, 1991, 1474; 1 pak
            - 91.01.286-91.01.324, 1991, 1475
            - 91.01.327-91.01.374, 1991, 1476
            - 91.01.375 ,1991, 1477
            - 91.01.376-91.01.425, 1991, 1478
            - 91.01.426-91.01.441, 1991, 1479
            - 91.01.442-91.01.497, 1991, 1480
            - 91.01.498-91.01.541, 1991, 1481
            - 91.01.544-91.01.570, 1991, 1482
            - 91.01.571-91.01.593, 1991, 1483
            - 92.01.594-92.01.635, 1992, 1484
            - 92.02.636-92.01.672, 1992, 1485
            - 92.02.673-92.01.691, 1992, 1486
            - 92.01.693-92.01.718, 1992, 1487
            - 92.01.719-92.01.755, 1992, 1488
            - 92.01.761-92.01.793, 1992, 1489
            - 92.01.797-92.01.801, 1992, 1490
            - 92.01.802-92.01.842, 1992, 1491
            - 92.01.843-92.01.870, 1992, 1492
            - 92.01.871-92.01.882, 1992, 1493
            - 92.01.883-92.01.923, 1992, 1494
            - 92.01.929-92.01.968, 1992, 1495
            - 93.01.971-93.01.994, 1993, 1496
            - 93.01.995-93.02.024, 1993, 1497
            - 93.02.025-93.02.049, 1993, 1498
            - 93.02.052-93.02.082, 1993, 1499
            - 93.02.083-93.02.091, 1993, 1500
            - 93.02.106-93.02.119, 1993, 1501
            - 93.02.120-93.02.167, 1993, 1502
            - 93.02.168-93.02.180, 1993, 1503
            - 93.02.187-93.02.216, 1993, 1504
            - 93.02.219-93.02.257, 1993, 1505
            - 93.02.267-93.02.308, 1993, 1506
            - 94.02.310-94.02.342, 1994, 1507
            - 94.02.343-94.02.385, 1994, 1508
            - 94.02.386-94.02.419, 1994, 1509
            - 94.02.420-94.02.475, 1994, 1510
            - 94.02.476-94.02.498, 1994, 1511
            - 94.02.500-94.02.519, 1994, 1512
            - 94.02.527-94.02.546, 1994, 1513
            - 94.02.547-94.02.575, 1994, 1514
            - 94.02.576-94.02.578, 1994, 1515
            - 94.02.579-94.02.608, 1994, 1516
            - 94.02.610-94.02.649, 1994, 1517
            - 94.02.651-94.02.694, 1994, 1518
            - 94.02.697-94.02.726, 1994, 1519
            - 94.02.727-94.02.740, 1994, 1520
            - 94.02.741-94.02.750, 1994, 1521
            - 94.02.751-94.02.780, 1994, 1522
            - 94.02.781-94.02.787, 1994, 1523
            - 94.02.788-94.02.833, 1994, 1524
            - 95.02.839-95.02.881, 1995, 1525
            - 95.02.882-95.02.921, 1995, 1526
            - 95.02.922-95.02.944, 1995, 1527
            - 95.02.945-95.02.981, 1995, 1528
            - 95.02.982-95.03.028, 1995, 1529
            - 95.03.029-95.03.075, 1995, 1530
            - 95.03.077-95.03.108, 1995, 1531
            - 95.03.109-95.03.136, 1995, 1532
            - 95.03.138-95.03.176, 1995, 1533
            - 95.03.178-95.03.194, 1995, 1534
            - 95.03.195-95.03.229, 1995, 1535
            - 95.03.230-95.03.250, 1995, 1536
            - 96.03.251-96.03.300, 1996, 1537
            - index, 1538
          - Reacties op de hoofdlijnen van de Nieuwe Voertuig Reglementering., 1988; 1539; 1 pak
          - Commentaren op de Wegen Verkeers Wetgeving., 1992; 1540; 1 omslag
          - Voertuigreglement., 1994; 1541; 1 omslag
          - Eindrapport van de projectgroep Nieuwe Voertuigreglementering., 1996; 1542; 1 omslag
        - Werkgroepen NVR, 2.6.2.2.
          - Verslagen van de werkgroepen van de projectgroep Nieuwe Voertuig Reglementering, 1988-1995; 1543-1549; 7 omslagen
            - Juridische zaken 1988-1989, 1543
            - Klankbordgroep 1988-1990, 1544
            - Voorlichting 1988-1995, 1545
            - Personeel organisatie en financiën 1991-1992, 1546
            - Technische eisen 1991-1994, 1547
            - Erkenningen 1991-1994, 1548
            - Task force opvraging gegevens in het kentekenregister 1994, 1549
          - Vergaderstukken van de werkgroep Technische Eisen., 1991-1995; 1550; 1 omslag
          - Vergaderstukken van de werkgroep Opvraging Gegevens in het Kentekenregister., 1994; 1551; 1 omslag
    - Rijbewijzen, projecten, 2.7.
      - Rijbewijzen, 2.7.1.
        - Stukken betreffende het nieuwe model rijbewijsdocument., 1981-1987; 1552; 1 pak
        - Stukken betreffende het Centrale Register Rijbewijzen., 1983-1996; 1553; 1 pak
        - Stukken betreffende de decentralisatie van de afgifte van rijbewijzen., 1984-1985; 1554; 1 pak
        - Stukken betreffende de afgifte en registratie van rijbewijzen., 1984-1996; 1555; 1 pak
        - Verslagen van het periodiek overleg met de Staatssecretaris over decentralisatie en verlenging van rijbewijzen., 1985; 1556; 1 omslag
        - Rapport over het registratiesysteem voor departementale rijbewijzen., 1985; 1557; 1 omslag
        - Stukken betreffende de tarieven voor rijbewijzen., 1986-1994; 1558; 1 omslag
        - Stukken betreffende de informatieverstrekking uit het Centrale Register Rijbewijzen, 1986-1996; 1559; 1 omslag
        - Stukken betreffende vragen vanuit het parlement inzake de omwisseling en registratie van rijbewijzen., 1987-1993; 1560; 1 omslag
        - Stukken betreffende de samenwerking met de Vereniging van Nederlandse Gemeenten., 1987-1994; 1561; 1 omslag
        - Stukken betreffende de omwisseling van buitenlandse rijbewijzen., 1987-1996; 1562; 1 omslag
        - Verslagen van het vooroverleg voor het Gebruikersoverleg met de Vereniging van Nederlandse Gemeenten., 1988-1989; 1563; 1 omslag
        - Stukken betreffende de registratie in en informatieverstrekking uit het Centrale Register Rijbewijzen door de Politie en het Openbaar Ministerie., 1989-1994; 1564; 2 pakken
        - Stukken betreffende de overdracht van provinciale rijbewijsgegevens aan de RDW, 1990-1994; 1565; 1 omslag
        - Stukken betreffende het rijbewijstoerisme naar de Nederlandse Antillen., 1990-1994; 1566; 1 omslag
        - Stukken betreffende het inwisselen van buitenlandse rijbewijzen en de inzet van het Centrale Rijksrecherche en Informatiedienst hierbij., 1991-1995; 1567; 1 omslag
        - Stukken betreffende het nieuw Europees rijbewijs., 1991-1996; 1568; 1 omslag
        - Dossier betreffende het onderzoek van de Nationale Ombudsman naar de klacht van E. van der Ven te Middelburg over de omwisseling van zijn rijbewijs., 1992-1993; 1569; 1 omslag
        - Stukken betreffende het puntenstelsel voor rijbewijzen., 1993-1994; 1570; 1 omslag
        - Verslagen betreffende het periodiek overleg rijbewijzen., 1993-1995; 1571; 1 omslag
      - Project- en werkgroepen, 2.7.2.
        - Rapport van de werkgroep Decentralisatie Afgifte Rijbewijzen., 1984; 1572; 1 omslag
        - Rapport van de stuurgroep Decentralisatie Afgifte Rijbewijzen., 1985; 1573; 1 omslag
        - Vergaderstukken van de werkgroep Centraal Bestand Rijbewijzen., 1985; 1574; 1 omslag
        - Verslagen van de werkgroep Centrale Registratie Rijbewijsgegevens., 1985-1986; 1575; 1 omslag
        - Vergaderstukken van de werkgroep Centraal Registatie Rijbewijsgegevens., 1985-1987; 1576; 4 pakken
        - Verslagen van het project rijbewijzen., 1987; 1577; 1 omslag
        - Stukken betreffende het project Departementale projectgroep Rij-Instructie Verkeers Educatie en Rijbevoegdheid,DRIVER., 1987-1996; 1578; 1 pak
        - Verslagen van de werkgroepen van het project DRIVER., 1989-1996; 1579-1585; 6 omslagen 1 pak
          - RDW coördinatieoverleg driver 1989-1993, 1579
          - RDW driver 1990, 1580
          - Automatisering 1992-1994, 1581
          - Model en logistiek 1993-1996, 1582; 1 pak
          - Cluster III/driver 1994, 1583
          - Ontwikkeling en produktie nieuw rijbewijs 1994-1996, 1584
          - Projectbestuur driver 1995-1996, 1585
        - Vergaderstukken van de werkgroepen van het project DRIVER., 1992-1996; 1586-1588; 2 omslagen 4 pakken
          - Coördinatieoverleg 1992-1994, 1586
          - Model en logistiek 1993-1996, 1587
          - Automatisering 1993-1996, 1588; 4 pakken
    - Verkeersveiligheid van het wegverkeer, 2.8.
      - Verslag van het overleg over rolstoelers in het verkeer van het Nationaal Verkeersveiligheid., 1984; 1589; 1 omslag
      - Rapport van de Afdeling Keuring & Onderzoek over het evaluatieonderzoek naar de effecten van de APK-II op de verkeersveiligheid., 1986; 1590; 1 omslag
      - Publicatie "Europees jaar van de Verkeersveiligheid"., 1986; 1591; 1 omslag
    - Verkeer te Water, 2.9.
      - Stukken betreffende de registratie van snelle motorboten., 1984-1989; 1592; 1 omslag
      - Stukken betreffende de taakgroep Registratie Snelle Motorboten., 1985; 1593; 1 omslag
      - Stukken betreffende de werkgroep Snelle Motorboten., 1990; 1594; 1 omslag
      - Stukken betreffende de registratie van Pleziervaartuigen., 1990-1993; 1595; 1 omslag
      - Verslagen van de werkgroep Pleziervaartuigen., 1991-1993; 1596; 1 omslag
      - Vergaderstukken van de werkgroep Pleziervaartuigen., 1991-1993; 1597; 4 pakken
      - Rapporten van de werkgroep Pleziervaartuigen., 1991-1993; 1598-1599; 1 omslag 1 pak
        - Informatieanalyse 1991, 1598
        - Functioneel ontwerp 1992-1993, 1599
      - Verslagen van het Coördinatie overleg registratie van Pleziervaartuigen., 1993; 1600; 1 omslag
    - Documentatie, 2.10.
      - APK Kroniek Infoa., 1981-1983; 1601; 1 omslag
        .
      - Krantenknipsels betreffende de activiteiten van de RDW., 1981-1985; 1602; 1 omslag
      - Nieuwsbrieven betreffende ontwikkelingen van de RDW., 1990-1996; 1603; 1 omslag
      - Rijksweg, informatieblad over de verzelfstandiging van de RDW., 1992-1994; 1604; 1 omslag
      - RDWIJZER, informatiekrant van de RDW voor de Autobranche., 1992-1996(mei); 1605; 1 omslag
- AANVULLING: WEBSITES, III
  - Websites publicitaire jaarverslagen over de jaren 2000 tot en met 2003, 2001-2004; 1606ED-1610ED
    Vanaf het jaar 2000 zijn de publicitaire jaarverslagen van de Rijksdienst Wegverkeer uitgebracht als website. De jaarverslagen over 2000, 2001, 2002 en 2003 zijn opgenomen in het e-Depot
    - Publicitair jaarverslag over het jaar 2000, 1606ED
      Bekijk het publicitaire jaarverslag over het jaar 2000 in het e-Depot.
    - Publicitair jaarverslag over het jaar 2001, 1607ED
      Bekijk het publicitaire jaarverslag over het jaar 2001 in het e-Depot.
    - Publicitair jaarverslag over het jaar 2002, 1608ED
      Bekijk het publicitaire jaarverslag over het jaar 2002 in het e-Depot.
    - Publicitair jaarverslag over het jaar 2003, 1609ED
      Bekijk het publicitaire jaarverslag over het jaar 2003 in het e-Depot.
    - Oorspronkelijke HTML-bestanden met bijhorende stylesheets, afbeeldingen, etc. van de publicitaire jaarverslagen over 2000, 2001, 2002 en 2003., 1610ED; 4 ZIP-bestanden